【裁判字號】    92,簡上,109
【裁判日期】    920829
【裁判案由】    傷害
【裁判全文】
臺灣嘉義地方法院刑事判決                        九十二年度簡上字第一九號
    上  訴  人  臺灣嘉義地方法院檢察署檢察官
    被      告  甲○○
右列上訴人因傷害案件，不服本院簡易庭九十二年度簡字第六四○號，中華民國九十
二年五月三十日之第一審判決（聲請簡易判決處刑案號：臺灣嘉義地方法院檢察署九
十二年度偵緝字第一七一、一七二號），提起上訴，本院管轄第二審合議庭判決如左
：
    主  文
上訴駁回。
    事  實
一、甲○○與乙○○素有嫌隙，因傷害案件雙方訴訟審理中。甲○○於民國九十一年
    八月十六日晚上十時許，夥同年籍姓名不詳綽號「阿郎」等成年人四人，前往嘉
    義縣水上鄉三鎮村一一六之一號乙○○住處，欲與乙○○和解，詎因商談時復起
    口角，遂與「阿郎」等人基於傷害之犯意聯絡，同時同地，共同毆打乙○○及友
    人丙○○，致丙○○受有頭皮撕裂傷、右耳部瘀青之輕傷害，乙○○受有全身多
    處擦挫傷之輕傷害。
二、案經丙○○、乙○○訴由嘉義縣警察局水上分局報請臺灣嘉義地方法院檢察署檢
    察官偵查聲請簡易判決處刑。
    理  由
一、訊據被告甲○○堅決否認有何傷害犯行，辯稱：伊沒打告訴人丙○○、乙○○，
    是伊朋友「阿郎」及他帶去的三個朋友打他的，且乙○○之照片是隔天照的，沒
    有證據力，伊沒打他云云。經查：
（一）被告與四名不詳姓名成年男子，於九十一年八月十六日晚上十時許，在告訴人
      乙○○之租屋處起爭執，共同毆打告訴人乙○○與丙○○，致告訴人乙○○與
      丙○○分別受有如犯罪事實欄之輕傷害一情，業據告訴人乙○○與丙○○指訴
      之情節相符，並有診斷證明書一份附卷足稽。
（二）證人李瓊華於偵訊時證稱：「（有目擊衝突經過？）我看到被告騎機車過來，
      後面跟著一輛計程車，總共約四、五人進入我家中，當時我在外面洗碗，我以
      為是朋友要找乙○○、丙○○並未特別注意，後來我聽到爭吵，進去看時當時
      丙○○倒在地上，乙○○蹲在地上。」、「（乙○○有受傷？）有一些挫傷，
      是我幫她照相的」、「（乙○○在被告來之前有無受傷？）沒有，是後來才受
      傷的，丙○○也是」（見偵查卷第四十頁反面、第四十一頁正面），核與告訴
      人乙○○、丙○○指訴之情節相符。
（三）告訴人乙○○受有全身多處擦挫傷之輕傷害，此有照片三幀附於偵查卷可稽，
      照片上之日期顯示九十一年八月十七日，即案發翌日，互核前揭（二）證人李
      瓊華所述，告訴人之擦挫傷，確係被告及另四名不詳姓名男子所為。被告辯稱
      乙○○之照片是隔天照的，沒有證據力云云，委無足採。
（四）綜上所述，本件事證明確，被告所辯顯係事後卸責之詞，不足採信，犯行堪以
      認定。
二、核被告所為，係犯刑法第二百七十七條第一項之傷害罪。被告與年籍姓名不詳綽
    號「阿郎」等成年人間，有犯意聯絡及行為分擔，均為共同正犯。被告以一毆打
    行為，同時同地致告訴人丙○○、乙○○二人受傷，為想像競合犯，應從一重處
    斷。檢察官認係連續犯，尚有未洽。原審依刑事訴訟法第四百四十九條第一項前
    段、第四百五十四條第二項，刑法第二十八條、第二百七十七條第一項、第五十
    五條、第四十一條第一項前段，罰金罰鍰提高標準條例第一條前段、第二條，逕
    以簡易判決判處被告有期徒刑三月，如易科罰金，以三百元折算一日，經核其認
    事用法及量刑均屬妥適，上訴人上訴意旨以量刑過輕為由，指摘原判決不當，為
    無理由，應予駁回。
據上論斷，應依刑事訴訟法第四百五十五條之一第一項、第三項、第三百六十八條，
判決如主文。
本案經檢察官周欣潔到庭執行職務
中      華      民      國    九十二    年      八      月    二十九    日
                                臺灣嘉義地方法院刑事第二庭
                                    審判長法官  蔡  虔  霖
                                          法官  林  坤  志
                                          法官  柯  月  美
右正本證明與原本無異。
本件不得上訴。
中      華      民      國    九十二    年      八      月    二十九    日
                                        書記官  侯  麗  茹
附錄：
刑法第二百七十七條第一項：
傷害人之身體或健康者，處三年以下有期徒刑、拘役或一千元以下罰金。


司法院資訊處製作；財團法人民間司法改革基金會備份。
